臺灣高雄地方法院刑事判決　　　　　　　　　　　　　九十一年度交訴字第六九號
　　公　訴　人　臺灣高雄地方法院檢察署檢察官
　　被　　　告　乙○○
右列被告因公共危險案件，經檢察官提起公訴（九十一年度偵字第四０六九號），本
院判決如左：
    主  文
乙○○駕駛動力交通工具肇事，致人受傷而逃逸，累犯，處有期徒刑捌月。
    事  實
一、乙○○前於民國八十八年間因重利案件，經法院判處有期徒刑五月確定，於八十
    九年十二月十三日執行完畢。詎猶不知警惕，於九十年四月二十九日晚間十一時
    四十分許，駕駛車牌號碼ＺＢ─三六六○號自用小客車，沿高雄市○○路由北往
    南方向行駛，途經該路與裕誠路口，本應注意汽車行駛至交岔路口，應遵守交通
    燈光之指示，且遇閃光紅燈表示停車再開，車輛應減速接近，先停止於交岔路口
    前，讓幹道車優先通行後認為安全時，方得續行；並應注意車前狀況，隨時採取
    必要之安全措施，以避免危險之發生。而當時天候晴、柏油路面乾燥無缺陷、無
    障礙物、視距良好，並依其智識、能力並無不能注意之情事，竟疏未注意車前狀
    況，復未暫停讓幹道車輛先行，即貿然駛出，適有甲○○○騎乘車牌號碼ＹＷＤ
    ─一一九號輕型機車，沿裕誠路由東向西方向駛來，閃避不及，二車發生碰撞，
    致甲○○○人車倒地，甲○○○因而受有頭部外傷合併頭皮、腦水腫、胸部挫傷
    等傷害（過失傷害部分業據告訴人撤回告訴，經檢察官另為不起訴處分），乙○
    ○於明知已肇事後，除下車將查看外，在未將甲○○○送醫或為任何救護行為或
    留下姓名、住址及聯絡方式之情況下，旋即離去，嗣經路人丙○○記下其車牌號
    碼後，報警循線查獲。
二、案經甲○○○訴由高雄市政府警察局左營分局報告台灣高雄地方法院檢察署檢察
    官偵查起訴。
    理  由
一、訊據被告乙○○坦承因過失至告訴人受傷之後並未在現場對傷者施救便先行離去
    之事實，惟矢口否認有肇事逃逸之故意，辯稱當使與告訴人談妥各自負責才行離
    去云云。經查：右揭犯行除據告訴人指稱：「騎到一半有看到（被告），但被告
    速度很快，來不及煞車。（撞擊後被告是否留下來？）他有下車看一下就開車走
    了。（後來如何找到被告？）（被告）車號被記下。」之語（見本院九十一年四
    月十九日筆錄），證人即目擊證人丙○○並證稱：當時伊與友人在附近聊天，聽
    到聲響前去查看，看見一婦人騎車倒地，白色汽車駕駛有下來查看，不到五秒鐘
    就開車走了，我打電話去叫救護車」之語（見本院九十一年七月五日筆錄），被
    告亦自承當時告訴人並未同意各自處理損害問題（見本院九十一年十一月二十一
    日筆錄），是其肇事後逃逸之事實應堪認定，此外，並有驗傷診斷證明書一紙、
    交通事故調查報告表各一紙附卷可稽，本件事證明確，被告犯行堪以認定。
二、核被告所為，係犯刑法第一百八十五條之四駕駛動力交通工具，致人受傷而逃逸
    罪。又被告前於八十八年間因重利案件，經法院判處有期徒刑五月確定，於八十
    九年十二月十三日執行完畢，有台灣高雄地方法院檢察署刑案資料查註紀錄表在
    卷可按，於前案執行完畢後五年內再犯本件最重本刑為有期徒刑以上之罪，為累
    犯，應依刑法第四十七條之規定加重其刑。爰審酌被告於肇事後，雖有下車查看
    ，惟竟未將被害人送醫，即駕車逃逸，罔顧被害人生命、身體之安全，影響社會
    善良風氣，惟念被告犯罪後態度尚可，且已與被害人達成和解，有和解書足參等
    一切情狀，量處如主文所示之刑。
據上論斷，應依刑事訴訟法第二百九十九條第一項前段，刑法第一百八十五條之四、
第四十七條，判決如主文。
中      華      民      國    九十一    年     十一     月    二十九    日
                                  臺灣高雄地方法院刑事第二庭
                                      法  官    卓立婷
右正本證明與原本無異。
如不服本判決，應於判決送達後十日內，向本院提出上訴狀。
                                      書記官    李春慧
中      華      民      國    九十一    年     十二     月      九      日
【附錄本件論罪法條】
中華民國刑法第一百八十五條之四
駕駛動力交通工具肇事，致人死傷而逃逸者，處六月以上五年以下有期徒
刑。
